最高法院刑事判決　　　　　　一○○年度台上字第六四二○號
上　訴　人　陳○○
　　　　　　楊○○
上二人共同
選任辯護人　李怡欣律師
　　　　　　王元勳律師
上列上訴人等因違反兒童及少年性交易防制條例案件，不服台灣
高等法院中華民國九十九年七月二十八日第二審判決（九十九年
度上訴字第八八六號，起訴案號：台灣台北地方法院檢察署九十
七年度偵字第二七三九七號、九十八年度偵字第二二九三、二四
八二號），提起上訴，本院判決如下：
    主  文
上訴駁回。
    理  由
按刑事訴訟法第三百七十七條規定，上訴於第三審法院，非以判
決違背法令為理由，不得為之。是提起第三審上訴，應以原判決
違背法令為理由，係屬法定要件。如果上訴理由書狀並未依據卷
內訴訟資料，具體指摘原判決不適用何種法則或如何適用不當，
或所指摘原判決違法情事，顯與法律規定得為第三審上訴理由之
違法情形，不相適合時，均應認其上訴為不合法律上之程式，予
以駁回。本件上訴人陳○○上訴意旨略稱：(一)、同案被告周○○
於民國○十○年十一月二十九日下午三時許，在台北市○○區○
○路一九一號從事性交易之對象並非未成年少女即證人Ａ１（真
實姓名、年籍詳卷），而是「○○應召站」花名○○之女子即證
人黃○○等情，業據證人黃○○證稱明確，且由周○○之陳述，
亦知其無法明確指認性交易之對象是否為未成年少女即證人Ａ１
。再依陳○○於○十○年十一月二十九日十二時四十分三十二秒
及十四時四十四分五十一秒撥打電話予周○○之通訊監察譯文可
知，其當時係催促「○○應召站」○○之馬伕趕快到場，否則客
人（指周○○）無法等待等情，然原審判決卻以「依○十○年十
一月二十九日十四時三十分十秒、同日十四時三十二分二十五秒
二通電話記錄可知，均與本件被告周○○要性交易的時間當日下
午三、四點，對象為十六歲的女子不符」理由，逕認陳○○所辯
當天與被告周○○性交易之對象實為「○○」應召站之「○○」
，為卸責之詞，委不足採云云，對於有利於陳○○之前揭證據，
全然不採，卻採認與上開通訊監察譯文相互矛盾之證據，資為陳
○○成立犯罪之依據，顯有判決所載理由矛盾之違誤。(二)、原判
決以證人Ａ１於九十九年一月八日證稱陳○○教唆伊於九十八年
十月二十日作偽證為由，即逕認陳○○確有涉犯兒童及少年性交
易防制條例第二十三條第二項之罪責，然陳○○究有無教唆偽證
之犯行，並未經任何審判程序論罪確定，然原審卻執證人Ａ１親
筆繕寫自白書及其九十九年一月八日片面之詞，即驟認陳○○所
辯應係卸責之詞，不足採信，顯違背「無罪推定」、「罪疑有利
被告」等原則，有適用法則不當之違法。(三)、陳○○自始即否認
於「○○特產店」所搜獲之帳冊一本為其所有，然原審非但未予
以筆跡鑑定甚或指紋鑑定，卻於判決理由中以：「其中記載有日
期、半、全及金額，且在被告之○○特產行搜獲，與被告媒介、
容留女子為性交易有關」云云，而逕認係陳○○所有而供犯罪使
用，依法宣告沒收，顯有應於審判期日調查之證據而未予調查之
判決違背法令等語。上訴人楊○○上訴意旨略稱：(一)、原判決以
：「被告楊○○在本案○十○年十二月十四日查獲當時，見警察
來即大喊『警察來了』，與一般把風者之作為何殊？」為由，逕
認楊○○有從事把風行為云云，惟楊○○於○十○年十二月十五
日偵查中係稱：「（問：你在九十六年底因妨害風化被判刑？）
有，當時我看到警察就叫警察來了，我不知道這樣是把風。」等
語，實係針對檢察官詢問九十六年涉案原因而為之陳述，絕非陳
述○十○年十二月十四日遭警查獲之經過，然原審卻未調閱前揭
偵查庭訊問之錄音內容，遽認楊○○有把風行為，自有應於審判
期日調查之證據而未予調查之違法。(二)、原判決以：「本件警方
於事前蒐證之照片三十七幀」逕認楊○○與多名不同之年輕女子
有在門外交談或收受金額之情形，卻未傳喚該多名年輕女子到庭
說明所交付之金額究為買化妝品之價款或為性交易之金錢，亦有
應於審判期日調查之證據而未予調查之違法。(三)、原判決以：「
楊○○負責看守店門指引男客入內，並交付鑰匙予應召女子及收
取性交易所得」云云，然依證人Ａ１及周○○所言，於○十○年
十一月二十九日，並無楊○○交付鑰匙，或與Ａ１拆帳之行為，
原判決未予調查，即認揚○○與陳○○有本案之犯意聯絡及行為
分擔，自有判決不載理由或所載理由矛盾及應於審判期日調查之
證據而未予調查之違背法令。(四)、周○○自始即不確定有否與未
成年少女即證人Ａ１於○十○年十一月二十九日從事性交易，實
係於認罪協商下，方於偵訊時坦承當天與其性交易之對象即為Ａ
１，然原審判決卻以周○○坦承犯罪之陳述作為楊○○有罪之依
據，而拒為有利於楊○○之認定，顯有判決不載理由或所載理由
矛盾之違背法令等語。
惟查：證據之取捨、事實之認定，乃事實審法院職權行使之範圍
，事實審法院經調查證據之結果，本於確信，依自由心證之取捨
證據，苟其取捨，與經驗法則或論理法則無違，即不得任意指為
違法，而據為適法之第三審上訴理由。本件原判決以上訴人等有
原判決事實欄所載之意圖營利而容留、媒介已滿或未滿十八歲之
女子與他人為性交易之犯行，因而撤銷第一審為上訴人等科刑之
判決，改判仍論處上訴人等共同意圖營利而容留，使未滿十八歲
之人為性交易罪刑（均累犯，其中陳○○處有期徒刑四年，併科
罰金新台幣〈下同〉四十萬元；楊○○處有期徒刑三年四月，併
科罰金八萬元），並為相關之從刑諭知。係以：上訴人等之部分
自白或陳述、證人林巧紋、Ａ１、周○○之證詞、現場採證照片
、通訊監察譯文、台灣台北地方法院檢察署九十六年度偵字第二
二二一三號聲請簡易判決處刑書、台灣台北地方法院○十○年度
訴字第三七九號判決書、Ａ１之年籍資料、扣案之保險套、行動
電話、客戶聯絡簿、帳冊、鑰匙等證據資料，為綜合之判斷。已
詳細敘述其所憑之證據及認定之理由，並就上訴人等否認有容留
、媒介未滿十八歲之Ａ１與周○○為性交易之犯行云云，其等辯
詞不可採之理由，分別予以指駁。所為論斷，俱有卷存證據資料
可資覆按，從形式上觀察，並無採證或認定事實違背經驗法則或
論理法則，或其他違背法令之情形。另查：(一)、原判決業於理由
參、一、(二)、5.內說明，陳○○於警、偵及第一審時從未提及於
案發當日與周○○性交之女子為花名「○○」之黃○○，迄至原
審時始請求傳喚黃○○出庭作證，已與常情不合；又依○十○年
十一月二十九日十二時四十一分三十二秒及同日十二時五十九分
五秒之陳○○分別與周○○、Ａ１之通訊監察譯文內容可知，根
本無陳○○所辯稱Ａ１當時正值生理期而無法性交易及與周○○
性交易對象，係已滿二十八歲之黃○○，而非電話聯絡之十六歲
女子（即指Ａ１）之事；再佐以證人周○○於偵查中已坦承其性
交易之對象即為Ａ１，並未提及「○○」之女子等情，因而認定
陳○○所辯當日與周○○性交易之對象為花名「○○」之黃○○
，為卸責之詞，委不足採等情。所為論斷，經核俱與卷內資料相
符，原判決採證認事並無違反經驗法則、論理法則，亦無任意推
定犯罪事實、違背證據法則、判決理由矛盾之違誤。(二)、認定犯
罪事實所憑之證據，不僅指直接證據而言，即間接證據亦包括在
內，故綜合各種間接證據，本於推理作用，足以證明待證事實，
依所得心證而為事實判斷，亦難指係顯違事理。本件原判決依憑
上訴人等於檢察官起訴後，企圖隱瞞真象，在第一審法院審理中
，利用Ａ１被查獲後送往○○市社會局安置期間偶有放假返家之
空檔，經由真實姓名年籍不詳之「周太太」及綽號「小堂」（或
小唐）之成年男子居間，以替Ａ１親姐介紹工作及願意支付二十
五萬元報酬等利誘方式，要求證人Ａ１於法院時故為虛偽不實之
有利證言藉以脫免刑責等情，經Ａ１於庭訊後，自覺有愧，乃向
為其輔導之社工員吐露實情，經社工員曉諭後，Ａ１乃親筆繕寫
自白書一紙向第一審法院自白其偽證之原因，事後並經第一審法
院傳喚Ａ１到庭再行作證證明此事，因此據為認定上訴人等確有
容留、媒介未滿十八歲之Ａ１與他人為性交易之間接證據，認陳
○○所辯不可採信，核無不合，自不以上訴人等教唆行為是否成
立犯罪為必要，陳○○上訴意旨(二)執此指摘原判決適用法則不當
云云，自非合法上訴第三審之理由。(三)、審判期日應調查之證據
，係指與待證事實有重要關係，在客觀上顯有調查必要性之證據
而言，故其範圍並非漫無限制，必其證據與判斷待證事實之有無
，具有關聯性，得據以推翻原判決所確認之事實，而為不同之認
定，若僅係枝節性問題，或所欲證明之事項已臻明瞭，而當事人
聲請調查之證據，僅在延滯訴訟，甚或就同一證據再度聲請調查
，自均欠缺其調查之必要性。上訴人等於原審時均未請求對扣案
之帳冊作筆跡或指紋鑑定、調閱楊○○於○十○年十二月十五日
偵查之錄音，或傳喚搜證照片上之多名年輕女子證明所交付之款
項目的為何等事實（見原審卷第五十四頁反面、第九十頁），原
審法院斟酌上開證據資料，認於陳○○經營之「○○特產店」所
查扣之載有性交易情形（如全套、半套）及金額之帳冊為陳○○
所有，予以宣告沒收；楊○○於前揭偵查時日確有陳述「見警察
來即大喊『警察來了』」等語；楊○○與多名不同之年輕女子有
在應召處所門外交談並收受金錢，即為性交易款項等情。均事證
明確，就此未再行無益之調查，難謂有應於審判期日調查之證據
未予調查之違誤。又縱證人Ａ１及周○○並無證述楊○○於案發
當日有交付鑰匙，或與其為拆帳之行為，然依原判決認定之犯罪
事實，楊○○除於○十○年十一月二十九日容留、媒介未滿十八
歲之Ａ１與周○○為性交易之外，尚從○十○年十月間起，即受
僱於陳○○，而與陳○○共同基於營利之意圖，容留、媒介已滿
十八歲之女子與不特定男客為性交易行為，並於判決理由參、一
、(一)、2.、3.內說明楊○○仍有從事把風、交付鑰匙與應召小姐
拆帳之行為，及楊○○所辯不可採之理由。楊○○上訴意旨(一)、
(三)其他所指，僅係就原審採證認事職權之適法行使及原判決已明
白論斷之事項，任意指為理由不備或矛盾，均難認係適法之第三
審上訴理由。至上訴人等上訴意旨其餘之指摘，或為枝節性之問
題，或為對於原判決已說明事項及屬原審採證認事職權之適法行
使，持憑己見就相同證據資料而為不同之評價，且重為事實之爭
執，均與法律規定得為第三審上訴理由之違法情形，不相適合。
其等上訴不合法律上之程式，應予駁回。
據上論結，應依刑事訴訟法第三百九十五條前段，判決如主文。
中    華    民    國  一○○  年   十一   月   十七   日
                      最高法院刑事第十一庭
                          審判長法官  黃  正  興  
                                法官  許  錦  印  
                                法官  林  瑞  斌  
                                法官  陳  春  秋  
                                法官  謝  靜  恒  
本件正本證明與原本無異
                                      書  記  官  
中    華    民    國  一○○  年   十一   月  二十八  日
                                                      K